

MUHAMMAD SIDDIQ

+62 89684758768 | sidiksadar11@gmail.com | www.linkedin.com/in/muhammadshidik

TENTANG SAYA

Lulusan baru Teknik Informatika dari Universitas Indraprasta PGRI yang berfokus pada Frontend Developer. Menguasai dasar-dasar HTML, CSS, dan Javascript, serta memiliki pengalaman awal dalam menggunakan Bootstrap dan ReactJS untuk membangun antarmuka pengguna yang responsif. Saya bersemangat untuk terus mengasah keterampilan dan berkontribusi dalam tim pengembangan web. Saya memiliki semangat tinggi untuk terus belajar dan berkembang, serta siap berkontribusi dalam tim pengembangan web dengan dedikasi dan kemampuan beradaptasi yang baik.

PENDIDIKAN

2020 - 2024 | Universitas Indraprasta PGRI (UNINDRA) | Teknik Informatika

Program studi ini mempersiapkan mahasiswa dengan pengetahuan komprehensif dalam Teknik Informatika, fokus pada pengembangan web, dukungan IT, dan jaringan komputer. Mahasiswa dibekali pemahaman mendalam tentang perangkat keras, perangkat lunak, dan sistem jaringan, serta kesempatan menerapkan pengetahuan dalam proyek praktis.

2016 - 2019 | SMK Negeri 58 Jakarta | Desain dan Produksi Kriya Kayu

Program Studi mempersiapkan siswa untuk memiliki keterampilan dalam mendesain dan memproduksi kerajinan kayu menggunakan berbagai teknik, seperti scroll, bubut, ukir, finishing, dan kerja bangku. Selain kemampuan teknis, saya juga dilatih dalam aspek bisnis yang meliputi pemal, produksi, dan strategi bisnis

PENGALAMAN

Februari 2024 - Juni 2024 | Frontend Developer | PT. Educa Sisfomedia Indonesia (Program MSIB)

- Mengikuti webinar dan diskusi dengan trainer terkait pengembangan web.
- · Mengerjakan modul dan latihan praktis untuk memahami teknologi front-end.
- Mengembangkan antarmuka web yang responsif dan interaktif menggunakan HTML, CSS, Bootstrap, SASS, JavaScript, Vue.js, dan React.
- Mengimplementasikan keterampilan berpikir kritis, kreativitas, komunikasi, dan kolaborasi dalam proyek kelompok.
- Hasil proyek: Capstone Project aplikasi Reservasi Hotel.

Februari 2023 - Juni 2023 | Frontend Engineering | PT. Ruang Raya Indonesia (Program MSIB)

- Mempelajari pengembangan aplikasi web menggunakan HTML, CSS, JavaScript, dan ReactJS.
- Meningkatkan keterampilan presentasi, komunikasi, serta berpikir kritis dan kreatif.
- Menguasai state management, penggunaan ChakraUI, dan deployment aplikasi ke Netlify/Vercel.
- Memahami konsep asynchronous JavaScript dan implementasi RESTful API.
- Mengelola proyek dengan Git dan mempelajari dasar networking untuk hosting aplikasi.
- Hasil Proyek: Capstone Project Libary App

SERTIFIKAT

- Sertifikat MSIB x PT. Ruang Raya Indonesia (Ruangguru) | 1 Juli 2023
- Sertifikat MSIB x PT. Educa Sisfomedia Indonesia (Gamelab Indonesia) | 1 Juli 2024

KEMAMPUAN

Pemrograman Web (HTML, CSS, JavaScript) | Framework (Bootstrap, React)|Soft Skills (Mampu bekerja sama dalam tim, dapat memecah masalah dengan baik, mampu mengambil keputusan dengan baik) .